臺灣高等法院臺中分院刑事裁定　
110年度聲字第2918號
聲  請  人  臺灣高等檢察署臺中檢察分署檢察官     
受  刑  人  黃俊達
上列聲請人因受刑人數罪併罰有二裁判以上，聲請定其應執行之
刑（聲請案號：110年度執聲字第1395號），本院裁定如下：
    主    文
聲請駁回。
    理    由
一、聲請意旨略以：受刑人黃俊達（下稱受刑人）因毒品危害防
    制條例等數罪，經本院先後判處如附表所示之罪刑，均經分
    別確定在案，應依刑法第53條、第51條第5款規定，定其應
    執行之刑，爰依刑事訴訟法第477條第1項規定聲請定其應執
    行刑等語。
二、按「裁判確定前犯數罪者，併合處罰之。但有下列情形之一
    者，不在此限：一、得易科罰金之罪與不得易科罰金之罪。
    二、得易科罰金之罪與不得易服社會勞動之罪。三、得易服
    社會勞動之罪與不得易科罰金之罪。四、得易服社會勞動之
    罪與不得易服社會勞動之罪」、「前項但書情形，受刑人請
    求檢察官聲請定應執行刑者，依第51條規定定之」、「數罪
    併罰，有二裁判以上者，依第51條之規定，定其應執行之刑
    」、「數罪併罰，分別宣告其罪之刑，依下列各款定其應執
    行者：……五、宣告多數有期徒刑者，於各刑中之最長期以上
    ，各刑合併之刑期以下，定其刑期。但不得逾30年」，刑法
    第50條第1項、第2項、第53條、第51條第5款分別定有明文
    。次按數罪併罰案件之實體裁判確定後，即生實質之確定力
    ，除因增加經另案判決確定合於數罪併罰之其他犯罪，或原
    定應執行刑之數罪中有部分犯罪，因非常上訴、再審程序而
    經撤銷改判，或有赦免、減刑等情形，致原裁判定刑之基礎
    已經變動，或其他客觀上有責罰顯不相當之特殊情形，為維
    護極重要之公共利益，而有另定應執行刑之必要者外，法院
    應受原確定裁定實質確定力之拘束。已經定應執行刑確定之
    各罪，除上開例外情形外，法院再就該各罪之全部或部分重
    複定其應執行刑，前、後二裁定對於同一宣告刑重複定刑，
    行為人顯有因同一行為遭受雙重處罰之危險，自均屬違反一
    事不再理原則，不以定刑之各罪範圍全部相同者為限，此為
    已統一之法律見解(最高法院刑事大法庭110年度台抗大字第
    489號裁定意旨參照）。
三、查受刑人所犯如附表編號1、2所示之罪，曾經臺灣臺中地方
    法院以104年度訴字第452號判決應執行有期徒刑4年2月，嗣
    先後經本院以104年度上訴字第1652號、最高法院以105年度
    台上字第994號判決駁回上訴而確定。如附表編號3、4所示
    之罪，曾經臺灣臺中地方法院以106年度訴字第837號判決各
    判處有期徒刑16年、15年10月，並與受刑人於105年5月7日
    、9日及11日另犯之轉讓禁藥罪共3罪，所各判處之有期徒刑
    8月，合併定應執行有期徒刑16年10月，嗣先後經本院以108
    年度上訴字第515號、最高法院以109年度台上字第3239號駁
    回上訴而確定，有上開判決書及臺灣高等法院被告前案紀錄
    表等在卷可稽。是受刑人所犯如附表所示之罪，雖合於合併
    定應執行之要件，但附表3、4所示之罪，曾經與另3件轉讓
    禁藥罪合併定應執行刑，並生實質之確定力，且原裁判定刑
    之基礎並未變動，聲請人亦未就是否客觀上有責罰顯不相當
    之特殊情形，為維護極重要之公共利益，而有另定應執行刑
    之必要加以說明，參照上開說明，已違反一事不再理原則，
    不應准許。
據上論斷，應依刑事訴訟法第220 條，裁定如主文。
中　　華　　民　　國　　110 　年　　12　　月　　6 　　日
            刑事第九庭   審判長法　官　紀  文  勝
                               法　官  姚  勳  昌
                               法　官  紀  佳  良 
以上正本證明與原本無異。
如不服本裁定，應於收受送達後5日內向本院提出抗告書狀（須
附繕本）。因疫情而遲誤不變期間，得向法院聲請回復原狀。  

                               書記官  洪  鴻  權
　　　　　　　　　　　　　　　 
中　　華　　民　　國　　110 　年　　12　　月　　6 　　日

附    表：
編           號           1          2           3 罪           名  毒品危害防制條例 毒品危害防制條例 毒品危害防制條例 宣     告    刑  有期徒刑3年9月 有期徒刑2年 有期徒刑16年 犯  罪   日  期  104年1月13日 104年1月17日 104年5月25日 偵查（自訴）機關年  度   案   號  臺灣臺中地方檢察署104年度偵字第3100號等 臺灣臺中地方檢察署104年度偵字第3100號等 臺灣臺中地方檢察署105年度偵字第17517號等 最後事實審 法        院 臺灣高等法院臺中分院 臺灣高等法院臺中分院 臺灣高等法院臺中分院  案        號 104年度上訴字第1652號 104年度上訴字第1652號 108年度上訴字第515號  判 決  日 期 105年1月27日 105年1月27日 108年7月10日 確定判決 法        院 最高法院 最高法院 最高法院  案        號 105年度台上字第994號 105年度台上字第994號 109年度台上字第3239號  判        決確 定  日 期 105年4月27日 105年4月27日 109年8月6日 是否 為 得 易科罰 金 之 案  件  不得易科罰金 不得易服社會勞動 不得易科罰金 不得易服社會勞動 不得易科罰金 不得易服社會勞動 備           註    臺灣臺中地方檢察署105年度執字第7265號（編號1至2，前經 臺灣臺中地方法院以104年度訴字第452號刑事判決定應執行有期徒刑4年2月確定） 臺灣臺中地方檢察署105年度執字第7265號（編號1至2，前經 臺灣臺中地方法院以104年度訴字第452號刑事判決定應執行有期徒刑4年2月確定） 臺灣臺中地方檢察署109年度執字第12411號（編號3至4，暫執行有期徒刑16年） 



編           號           4   罪           名  毒品危害防制條例   宣     告    刑  有期徒刑15年10月   犯  罪   日  期  104年6月5日   偵查（自訴）機關年  度   案   號  臺灣臺中地方檢察署105年度偵字第17517號等   最後事實審 法        院 臺灣高等法院臺中分院    案        號 108年度上訴字第515號    判 決  日 期 108年7月10日   確定判決 法        院 最高法院    案        號 109年度台上字第3239號    判        決確 定  日 期 109年8月6日   是否 為 得 易科罰 金 之 案  件  不得易科罰金 不得易服社會勞動   備           註    臺灣臺中地方檢察署109年度執字第12411號（編號3至4，暫執行有期徒刑16年）